el: Ποικιλία κρίνου: Ασιατικός; Κρίνος Κάλλα; Υβρίδιο LA (Longiflorum-Ασιατικός); Longiflorum (τύπου κρίνου του Πάσχα); Υβρίδιο OT (Orienpet); Ανατολίτικος; Stargazer; Κρίνος τίγρης; Άλλο
da: Liljevariant: Asiatisk; Kalla; LA-hybrid (Longiflorum-Asiatic); Longiflorum (trompetlilje); OT-hybrid (Orienpet); Orientalsk; Stargazer; Tigerlilje; Andet
de: Lilienart: Asiatisch; Calla; LA-Hybride (Longiflorum-Asiatisch); Longiflorum (Osterlilien-Typ); OT-Hybride (Orienpet); Orientalisch; Stargazer; Tigerlilie; Sonstige
th: พันธุ์ลิลลี่: เอเชียติก; คาลล่าลิลลี่; ลูกผสม LA (ลองจิฟลอรัม-เอเชียติก); ลองจิฟลอรัม (ประเภทอีสเตอร์ลิลลี่); ลูกผสม OT (โอเรียนเพ็ต); โอเรียนทัล; สตาร์เกเซอร์; ไทเกอร์ลิลลี่; อื่นๆ
fr: Variété de lys: Asiatique; Arum; Hybride LA (Longiflorum-Asiatique); Longiflorum (type lis de Pâques); Hybride OT (Orienpet); Oriental; Stargazer; Lis tigré; Autre
pt-PT: Variedade de lírio: Asiático; Jarro; Híbrido LA (Longiflorum-Asiatic); Longiflorum (tipo lírio-da-páscoa); Híbrido OT (Orienpet); Oriental; Stargazer; Lírio-tigre; Outro
pl: Odmiana lilii: Azjatycka; Kalia; Mieszaniec LA (Longiflorum x Asiatic); Lilia długokwiatowa (Longiflorum); Mieszaniec OT (Orienpet); Orientalna; Stargazer; Lilia tygrysia; Inne
it: Varietà di giglio: Asiatico; Calla; Ibrido LA (Longiflorum-Asiatico); Longiflorum (giglio di Pasqua); Ibrido OT (Orienpet); Orientale; Stargazer; Giglio tigrato; Altro
hu: Liliom fajtája: Ázsiai liliom; Kálaliliom; LA hibrid (Longiflorum-ázsiai); Longiflorum (húsvéti liliom típus); OT hibrid (Orienpet); Keleti liliom; Stargazer; Tigrisliliom; Egyéb
zh-TW: 百合品種: 亞洲百合; 海芋; 鐵炮亞洲百合交種 (LA hybrid); 鐵炮百合 (復活節百合型); 東方鐵炮百合交種 (OT hybrid); 東方百合; 葵百合 (Stargazer); 卷丹百合 (Tiger lily); 其他
tr: Zambak çeşidi: Asya lalesi; Kala lalesi; LA melezi (Longiflorum-Asya); Longiflorum (Paskalya lalesi türü); OT melezi (Orienpet); Oryantal; Stargazer; Kaplan lalesi; Diğer
vi: Giống hoa ly: Hoa ly Asiatic; Hoa rum; Hoa ly lai LA (Longiflorum-Asiatic); Hoa ly Longiflorum (loại loa kèn Phục sinh); Hoa ly lai OT (Orienpet); Hoa ly Oriental; Hoa ly Stargazer; Hoa ly Tiger; Khác
lt-LT: Lelijų veislė: Azijinė; Kalija; LA hibridas (Longiflorum-Asiatic); Longiflorum (velykinių lelijų tipo); OT hibridas (Orienpet); Rytietiška; Stargazer; Tigrinė; Kita
sk-SK: Odroda ľalie: Ázijská; Kala; LA hybrid (Longiflorum-ázijská); Longiflorum (veľkonočná); OT hybrid (Orienpet); Orientálna; Stargazer; Ľalia tigrovaná; Iné
hr-HR: Sorta ljiljana: Azijski; Kala; LA hibrid (Longiflorum-Asiatic); Longiflorum (uskršnji ljiljan); OT hibrid (Orienpet); Orijentalni; Stargazer; Tigrasti ljiljan; Ostalo
ro-RO: Soi de crin: Asiatic; Cale; Hibrid LA (Longiflorum-Asiatic); Longiflorum (tip crin de Paște); Hibrid OT (Orienpet); Oriental; Stargazer; Crin tigrat; Altele
sl-SI: Sorta lilije: Azijska; Kala; LA-hibrid (Longiflorum-Asiatic); Longiflorum (velikonočna lilija); OT-hibrid (Orienpet); Orientalska; Stargazer; Tigrasta lilija; Drugo
ko: 백합 품종: 아시아틱; 카라 릴리; LA 하이브리드(나팔나리-아시아틱); 나팔나리(이스터 릴리 유형); OT 하이브리드(오리엔펫); 오리엔탈; 스타게이저; 참나리; 기타
sv: Liljesort: Asiatisk; Kalla; LA-hybrid (Longiflorum-asiatisk); Longiflorum (trumpetlilja); OT-hybrid (Orienpet); Orientalisk; Stargazer; Tigerlilja; Övrigt
zh-CN: 百合品种: 亚洲百合; 马蹄莲; LA 杂交百合（麝香亚洲杂交）; 麝香百合（复活节百合）; OT 杂交百合（东方喇叭杂交）; 东方百合; 星象家百合; 卷丹百合; 其他
ja: リリーの種類: アジアティック; カラーリリー; LAハイブリッド (ロンギフローラム×アジアティック); ロンギフローラム (テッポウユリ系); OTハイブリッド (オリエンペット); オリエンタル; スターゲイザー; オニユリ; その他
nb: Liljesort: Asiatisk; Calla (Zantedeschia); LA-hybrid (Longiflorum-asiatisk); Longiflorum; OT-hybrid (Orienpet); Orientalsk; Stargazer; Tigerlilje; Annet
nl: Lelievariëteit: Aziatisch; Calla; LA-hybride (Longiflorum-Aziatisch); Longiflorum (paaslelie-type); OT-hybride (Orienpet); Oriëntaals; Stargazer; Tijgerlelie; Overige
ru: Сорт лилии: Азиатская; Калла; ЛА-гибрид (Лонгифлорум-Азиатская); Лонгифлорум (длинноцветковая лилия); ОТ-гибрид (Ориенпет); Восточная; Старгазер; Тигровая лилия; Другое
cs: Odrůda lilie: Asijská; Kala; LA hybrid (Longiflorum-Asijská); Dlouhokvětá (typ velikonoční lilie); OT hybrid (Orienpet); Orientální; Stargazer; Lilie tygrovaná; Jiné
en: Lily variety: Asiatic; Calla lily; LA hybrid (Longiflorum-Asiatic); Longiflorum (Easter lily type); OT hybrid (Orienpet); Oriental; Stargazer; Tiger lily; Other
fi: Liljalajike: Aasianlilja; Kallalilja; LA-hybridi (Longiflorum-Aasianlilja); Valkolilja (pääsiäisliljan tyyppi); OT-hybridi (Orienpet); Idänlilja; Stargazer; Tiikerililja; Muu
bg-BG: Сорт лилия: Азиатски; Кала; LA хибрид (Лонгифлорум-азиатски); Лонгифлорум (тип великденски лилиум); OT хибрид (Ориенпет); Ориенталски; Старгейзър; Тигров лилиум; Друго
pt-BR: Lírio variedade: Asiático; Copo-de-leite; Híbrido LA (Longiflorum-Asiático); Longiflorum (tipo lírio-da-paz/páscoa); Híbrido OT (Orienpet); Oriental; Stargazer; Lírio-tigre; Outro
es: Variedad de lirio: Asiático; Cala; Híbrido LA (Longiflorum-Asiático); Longiflorum (tipo lirio de Pascua); Híbrido OT (Orienpet); Oriental; Stargazer; Lirio tigre; Otro